# 企业会计准则解释第五号

提问人：191829860 时间：2013-06-06 11:03:24
求高手指点：
母子公司之间，为银行借款提供担保而签订的担保合同，可以按企业会计准则解释第五号第二条中规定的按财务担保合同进行处理吗？ 如果需要确认，那该如何进行会计处理呢？

回答人：chenyiwei
母子公司之间的财务担保合同，应该还没有达到“信用风险缓释工具”的层次。按一般的财务担保合同处理即可。 假设：（ 1 ）母公司A为子公司B的借款提供担保；（ 2 ）母公司不向子公司收取担保费；（ 3 ）借款期限为 2 年；（ 4 ）因为母公司提供担保的影响，使子公司借款的现值比假设无担保的情况下减少了 100 万元（即担保合同的公允价值为 100 万元），则：
1 、母公司A的账务处理： （ 1 ）担保开始日：借：长期股权投资——B公司，贷：其他非流动负债——财务担保合同 100 万元 （ 2 ）
每年摊销时：借：其他非流动负债——财务担保合同，贷：其他业务收入 50 万元（《企业会计准则第 22 号——金融工具确认和计量》第三十三条（三）） 2 、子公司B的账务处理： （ 1 ）担保开始日：借：其他非流动资产——财务担保合同，贷：资本公积 100万元 （ 2 ）每年摊销时：借：财务费用——担保费，贷：其他非流动资产——财务担保合同 50 万元。

回答人：chenyiwei
回复 191829860 的帖子
母公司为子公司承担费用、债务等，都是这样处理（即视同母公司对子公司的资本性投入）。可参考《企业会计准则解释第 4 号》第七条中“结算企业是接受服务企业的投资者的，应当按照授予日权益工具的公允价值或应承担负债的公允价值确认为对接受服务企业的长期股权投资，同时确认资本公积（其他资本公积）或负债”这一点。当然在实际操作中要注意遵循重要性原则。